# 请教：关于转移利润

提问人：liamnoel 时间：2010-01-13 18:04:06
请教：关于转移利润一家外商投资公司与其母公司签订外币借款合同，通过补充合同的方式每年改变借款利率，目的是转移利润，少交税。现在问题是利率不超过当期金融机构的利率，同时已在外管做了变更备案。请问这种情况下存在税务风险吗？

回答人：chenyiwei
回复 楼主 liamnoel 的帖子关联交易的税务风险始终是存在的。建议请专业的税务咨询机构做一次tax health check。